# Introduction




# Overview of mhq schemes

```{r schemes}

types <- read_types() %>%
    select(main_type, type, type_shortname, typeclass_name)

schemes_mhq <- read_scheme_types() %>%
    select(scheme, type) %>%
    filter(str_sub(scheme, 1, 2) == "HQ") %>%
    left_join(types, by = "type")

schemes_mhq %>%
    kable() %>%
    kable_styling()

```

# Data sources

# Read original sampleframe

```{r}

sampleframe_sf <- read_sf("../../data/data-orig/sampleframe", "BWK_hab_ter_SBZH_versie20140324", crs = 31370) %>%
    select(Pol_ID)

sampleframe_types_orig <- read.table("../../data/data-orig/sampleframe/BWK_habsubt_versie20140324.txt", stringsAsFactors = FALSE)

sampleframe_types <- sampleframe_types_orig %>%
    select(Pol_ID, phab, habsubt)
```



# Read original files with mhq samples


## Habitat 6510

```{r}

sample_6510_orig <- read_sf("../../data/data-orig/sample-locations/6510_hab", "steekproef_6510_versie20140506", crs =31370, quiet = TRUE) 

sample_6510 <- sample_6510_orig %>%
    st_drop_geometry() %>%
    left_join(sampleframe_types, by = c("Pol_ID", "habsubt")) %>%
    select(id = ID, polygon_id = Pol_ID, grts_ranking = Ranking, x, y, main_type = habt, type = habsubt, phab, sac = SBZH, year_planned = year, description_orig = Pol_beschr) %>%
    mutate(x = round(x, 1),
           y = round(y, 1),
           main_type = factor(main_type, levels = levels(types$main_type)),
           type = factor(type, levels = levels(types$type)),
           legacy_site = FALSE,
           polygon_id = as.character(polygon_id))
           
check_unique_id <- nrow(sample_6510) == n_distinct(sample_6510$id)

```

## Heath habitats

```{r}

sample_heath_orig <- read_sf("../../data/data-orig/sample-locations/heide_hab", "meetnet_heide_versie201400611", crs =31370, quiet = TRUE) 

sample_heath <- sample_heath_orig %>%
    st_drop_geometry() %>%
    left_join(sampleframe_types, by = c("Pol_ID", "habsubt")) %>%
    select(id = ID, polygon_id = Pol_ID, grts_ranking = Ranking, x, y, main_type = habt, type = habsubt, phab, sac = SBZH, year_planned = year, description_orig = Pol_beschr) %>%
    mutate(x = round(x, 1),
           y = round(y, 1),
           main_type = factor(main_type, levels = levels(types$main_type)),
           type = factor(type, levels = levels(types$type)),
           legacy_site = FALSE,
           polygon_id = as.character(polygon_id))

check_unique_id <- nrow(sample_heath) == n_distinct(sample_heath$id)

```

## Forest habitats: extra samples

```{r}

sample_forest_orig <- read_sf("../../data/data-orig/sample-locations/bos_hab", "meetnet_bos_versie20150303", crs =31370, quiet = TRUE) 

sample_forest <- sample_forest_orig %>%
    st_drop_geometry() %>%
    left_join(sampleframe_types, by = c("Pol_ID", "habsubt")) %>%
    select(id = ID, polygon_id = Pol_ID, grts_ranking = Ranking, x, y, main_type = habt, type = habsubt, phab, sac = SBZH, year_planned = year, description_orig = Pol_beschr) %>%
    mutate(x = round(x, 1),
           y = round(y, 1),
           main_type = factor(main_type, levels = levels(types$main_type)),
           type = factor(type, levels = levels(types$type)),
           legacy_site = FALSE,
           polygon_id = as.character(polygon_id))

sample_forest_new <- sample_forest %>%
    filter(!(type %in% c("2180", "91E0_sf")))

check_unique_id <- nrow(sample_forest_new) == n_distinct(sample_forest_new$id)
```

## Grassland habitat (excluding 6510) and marshes

```{r}

sample_grassland_marshes_orig <- read_sf("../../data/data-orig/sample-locations/grasland-moeras_hab", "meetnet_graslandEnCo_versie20150303", crs =31370, quiet = TRUE) 

sample_grassland_marshes <- sample_grassland_marshes_orig %>%
    st_drop_geometry() %>%
    left_join(sampleframe_types, by = c("Pol_ID", "habsubt")) %>%
    select(id = ID, polygon_id = Pol_ID, grts_ranking = Ranking, x, y, main_type = habt, type = habsubt, phab, sac = SBZH, year_planned = year, description_orig = Pol_beschr) %>%
    mutate(x = round(x, 1),
           y = round(y, 1),
           main_type = factor(main_type, levels = levels(types$main_type)),
           type = factor(type, levels = levels(types$type)),
           legacy_site = FALSE,
           polygon_id = as.character(polygon_id))

check_unique_id <- nrow(sample_grassland_marshes) == n_distinct(sample_grassland_marshes$id)
```

## Kustduinen

```{r}

sample_dunes_orig <- read.csv2("../../data/data-orig/sample-locations/kustduinen_hab/steekproef_duinen_tabel_versie2018-11-2018.csv",
                               stringsAsFactors = FALSE) 

sample_dunes <- sample_dunes_orig %>%
    filter(Steekproef == 1) %>%
    mutate(legacy_site = TypePQ == "PINK_PQ",
           ID = ifelse(legacy_site, ID, str_c(Ranking, Habsubt, sep = "_"))) %>% 
    select(id = ID, polygon_id = Pol_ID, grts_ranking = Ranking, x, y, main_type = Habt, type = Habsubt, phab = Phab, sac = SBZH, year_planned = Jaar, description_orig = Pol_beschrijving, legacy_site)  %>%
    mutate(x = round(x, 1),
           y = round(y, 1),
           main_type = factor(main_type, levels = levels(types$main_type)),
           type = factor(type, levels = levels(types$type))) 

check_unique_id <- nrow(sample_dunes) == n_distinct(sample_dunes$id)

```


## MONEOS legacy sites for 91E0_sf

```{r}
sample_91E0_sf_orig <- read_sf("../../data/data-orig/sample-locations/91E0_sf_hab", "PQ_91E0_sf_MONEOS_versie2018-04-16", crs =31370, quiet = TRUE) 

sample_91E0_sf <- sample_91E0_sf_orig %>%
    st_drop_geometry() %>%
    mutate(type = "91E0_sf",
           main_type = "91E0",
           legacy_site = TRUE,
           x = st_coordinates(sample_91E0_sf_orig)[,1],
           y = st_coordinates(sample_91E0_sf_orig)[,2]) %>%
    select(id = NummerPQ,  x, y, main_type, type, legacy_site) %>%
    mutate(x = round(x, 1),
           y = round(y, 1),
           main_type = factor(main_type, levels = levels(types$main_type)),
           type = factor(type, levels = levels(types$type)),
           phab = 100)

check_unique_id <- nrow(sample_91E0_sf) == n_distinct(sample_91E0_sf$id)

```


### Legacy sites Flemish forest inventory

VBI-Plot 138020 nakijken: heeft twee verschillende XY-coördinaten.

```{r Bos selectieplots}

habitatmap <- read_habitatmap_stdized()
habitatmap_pol <- habitatmap$habitatmap_polygons
habitatmap_type <- habitatmap$habitatmap_types

### VBI-plots die opgemeten werden in 2de cyclus

dbVBIMeetproces <- "../../data/data-orig/sample-locations/bos_hab_vbi/VBI_Meetproces_v2019-02-20.accdb"

connectionMeetproces <- odbcConnectAccess2007(dbVBIMeetproces)

recordsVBI2 <- sqlFetch(connectionMeetproces, "tblRecordsVBI2+")
plotCordinates <- sqlFetch(connectionMeetproces,"tblCoordinaten")
plotDetails <- sqlFetch(connectionMeetproces,"tblPlotDetails")

odbcClose(connectionMeetproces)

# Plot 138020 heeft twee opgemeten coördinaten: we selecteren er één van: nog nakijken welke de juiste coördinaten zijn

plotCordinates2 <- plotCordinates %>%
    mutate(IDPlots = as.character(IDPlots)) %>%
    group_by(IDPlots) %>%
    slice(1) %>%
    ungroup()
 
plotDetails <- plotDetails  %>%
    mutate(IDPlots = as.character(IDPlots)) 

sample_vbi2 <- plotDetails %>%
    filter(Periode == 2) %>%
    left_join(plotCordinates2, by = c("IDPlots")) %>%
    mutate(x = ifelse(is.na(X_measuredVBI2), X_raster, X_measuredVBI2),
           y = ifelse(is.na(Y_measuredVBI2), Y_raster, Y_measuredVBI2),
           coord_measured = is.na(X_measuredVBI2)) %>% 
    select(IDPlots, DateVeg, DateDendro, IDGroup, x, y, coord_measured) 

sample_vbi2_sf <- st_as_sf(sample_vbi2, coords = c("x", "y"), crs = 31370)

sample_vbi2_type <- sample_vbi2_sf %>%
    st_join(habitatmap_pol) %>%
    st_drop_geometry() %>%
    left_join(habitatmap_type, by = "polygon_id") %>%
    filter(!is.na(phab)) %>%
    filter(phab >= 50) %>%
    filter(str_sub(type, end = 1) == "9" | type == "2180") %>%
    filter(type != "91E0_sf") %>%
    left_join(plotCordinates2, by = c("IDPlots")) %>%
    mutate(x = ifelse(is.na(X_measuredVBI2), X_raster, X_measuredVBI2),
           y = ifelse(is.na(Y_measuredVBI2), Y_raster, Y_measuredVBI2),
           coord_measured = is.na(X_measuredVBI2),
           legacy_site = TRUE,
           id = str_c("VBI_",IDPlots, "_", type),
           main_type = str_sub(type, end = 4),
           main_type = factor(main_type, levels = levels(types$main_type)),
           x = round(x, 1),
           y = round(y, 1),
           polygon_id = as.character(polygon_id)) %>%
    select(id,  polygon_id, phab, x, y, main_type, type, certain, description_orig, legacy_site)

check_unique_id <- nrow(sample_vbi2_type) == n_distinct(sample_vbi2_type$id)

check <- sample_vbi2_type %>%
    group_by(id) %>%
    mutate(n = n()) %>%
    ungroup()

```

## MONEOS legacy sites for 1330_da

To do: add coordinates

```{r}
sample_1330_da_orig <- read.csv2("../../data/data-orig/sample-locations/1330_da_hab/Structuurgegevens_1330_da.csv", stringsAsFactors = FALSE)

sample_1330_da <- sample_1330_da_orig %>%
    gather( starts_with("ZSCPQ"), key = "IDPlots", value =  "Waarde") %>%
    select(id = IDPlots, main_type = Habitattype, type = Habitatsubtype) %>%
    distinct() %>%
    mutate(main_type = factor(main_type, levels = levels(types$main_type)),
           type = factor(type, levels = levels(types$type)),
           legacy_site = TRUE,
           phab = 100,
           sac = 1)

#write.csv2(select(sample_1330_da, id), "../../output/meetpunten_1330_da.csv", row.names = FALSE)

check_unique_id <- nrow(sample_1330_da) == n_distinct(sample_1330_da$id)

```

# Combine files

```{r}
samples <- bind_rows(
    sample_6510,
    sample_grassland_marshes,
    sample_heath,
    sample_forest_new,
    sample_vbi2_type,
    sample_1330_da
)
```

## Read admin data

```{r}

admin_anb_orig <- read.csv2("../../data/admin/anb/PlotsMetDataAFGEWERKT.csv")

admin_anb <- admin_anb_orig %>%
    mutate(circleplot_measured = ifelse(!is.na(Sitedescr_6510), Sitedescr_6510,
                                        ifelse(!is.na(Sitedescr_heide), Sitedescr_heide, NA))) %>%
    select(id = SingleID, obs_circleplot = Hab_Standdesc, obs_vegplot = hab_VegPQ, vegplot_measured = VEGPQ, circleplot_measured, notes = opm_navplot) %>%
    mutate(obs_vegplot = ifelse(obs_vegplot != "geen habitat (akker, houtkant, tuin,...)", 
                                str_replace(obs_vegplot, " ", "_"),
                                obs_vegplot),
           obs_circleplot = ifelse(obs_circleplot != "geen habitat (akker, houtkant, tuin,...)", 
                                str_replace(obs_circleplot, " ", "_"),
                                obs_circleplot))

```




